臺灣屏東地方法院刑事判決　　　　　　　　　　　　　九十三年度訴字第六二九號
　　公　訴　人　臺灣屏東地方法院檢察署檢察官
　　被　　　告　甲○○
右列被告因違反毒品危害防制條例案件，經檢察官提起公訴（九十三年度毒偵字第一
○一七號），本院裁定以簡式審判程序審理，茲判決如左：
    主  文
甲○○施用第一級毒品，處有期徒刑捌月，扣案之殘渣袋壹只沒收銷燬；又連續施用
第二級毒品，處有期徒刑陸月，扣案之簡易施用毒品器具壹組（包括玻璃球及吸管各
壹只）沒收銷燬。應執行有期徒刑壹年，扣案之殘渣袋壹只、簡易施用毒品器具壹組
（包括玻璃球及吸管各壹只），均沒收銷燬。
    事  實
一、甲○○曾於民國九十二年間，因施用毒品案件，經本院以九十二年度毒聲字第一
    三五二號裁定送勒戒處所觀察、勒戒，因認無繼續施用毒品傾向，再由臺灣屏東
    地方法院檢察署於九十二年十一月十二日以九十二年度毒偵字第一四一二號為不
    起訴處分並釋放之。然甲○○竟猶不思戒除惡習，於五年內復基於施用第一級毒
    品海洛因之犯意，於九十三年五月十八日在屏東縣東港鎮友人住所，以將海洛因
    滲入香菸內點燃之方式，施用第一級毒品海洛因；另基於施用第二級毒品甲基安
    非他命之概括犯意，自九十三年一月間某日起至同年五月二十日止，在前開友人
    住所，以一天施用一次之頻率，將甲基安非他命置入玻璃球內燒烤產生煙霧之方
    式，連續施用第二級毒品甲基安非他命。嗣於九十三年五月二十一日十一時許，
    因甲○○之母親於甲○○之皮包內發現毒品殘渣袋及甲基安非他命之簡易施用器
    具，經其勸誡後，甲○○遂在有偵查權之機關尚未發覺其施用毒品犯行前，主動
    前往屏東縣警察局屏東分局對承辦警員陳明前開施用第二級毒品甲基安非他命之
    犯罪情事，願意接受法院裁判而自首，並提出毒品殘渣袋一只及簡易施用毒品器
    具一組以供查扣。
二、案經屏東縣警察局屏東分局報請台灣屏東地方法院檢察署檢察官偵查起訴。
    理  由
一、上述事實，已據被告甲○○於本院審理時坦白承認，又其於九十三年五月二十一
    日至屏東縣警察局屏東分局就其施用第二級毒品犯行自首時，在警察局所採集之
    尿液經送檢驗結果，均確呈嗎啡（海洛因水解之反應）及甲基安非他命陽性反應
    ，有屏東縣衛生局九十三年六月十一日屏縣衛檢六字第九三○二一五號煙毒及麻
    醉藥品類委託檢驗結果通知書及長榮大學九十三年七月二十八日確認報告各一紙
    在卷可憑，此為鑑定機關本於專業知識及以精密儀器測試後所得之結論，自可憑
    信，此外，扣案之毒品殘渣袋經檢驗後呈海洛因陽性反應，而簡易施用毒品器具
    部分則呈甲基安非他命陽性反應等情，亦有高雄醫學大學附設中和紀念醫院檢驗
    報告二紙可參，被告自白施用海洛因及甲基安非他命，應與事實相符，而堪採信
    。又被告曾於九十二年間，因施用毒品案件，經本院以九十二年度毒聲字第一三
    五二號裁定送勒戒處所觀察、勒戒，因認無繼續施用毒品傾向，再由臺灣屏東地
    方法院檢察署於九十二年十一月十二日以九十二年度毒偵字第一四一二號為不起
    訴處分並釋放之事實，有臺灣屏東地方法院檢察署刑案資料查註紀錄表及臺灣高
    等法院被告全國前案紀錄表各一份存卷供參，其於執行完畢釋放後五年內再次犯
    本案毒品危害防制條例之罪，事證明確，被告施用海洛因及安非他命之犯行，均
    堪以認定。
二、核被告施用海洛因之行為，係犯毒品危害防制條例第十條第一項施用第一級毒品
    罪；其施用甲基安非他命之行為，則係犯同條例第十條第二項施用第二級毒品罪
    。而其於施用海洛因與甲基安非他命前或後之持有海洛因與甲基安非他命犯行，
    各為其施用之高度行為所吸收，均不另論罪。被告於九十三年一月間某日之後，
    至同年五月二十日前，在屏東縣東港鎮友人住所連續施用甲基安非他命之犯罪事
    實，雖未據公訴人起訴，然本院認此部分與本案已起訴部分有連續犯之裁判上一
    罪關係，亦為起訴之效力所及，本院應併予審理。又被告多次施用甲基安非他命
    之行為，時間緊接，手法相同，所犯係犯罪構成要件相同之罪名，顯係基於概括
    犯意而反覆為之，應依連續犯規定，論以一罪，並加重其刑。另查被告於犯罪未
    被有偵查權之機關或公務員發覺前，即於其母親勸說下，至屏東縣警察局屏東分
    局自首表明其施用第二級毒品甲基安非他命犯行，願接受法院裁判，並主動提出
    毒品殘渣袋及簡易施用毒品器具等情，有卷附被告於九十三年五月二十一日於警
    察局詢問時製作之筆錄一份、屏東縣警察局屏東分局解送人犯報告書一紙可稽，
    就被告連續施用第二級毒品犯行部分，爰依刑法第六十二條前段自首之規定減輕
    其刑，被告同時有加重及減輕刑之事由，應先加後減之。然被告關於施用第一級
    毒品之犯行，被告於警詢及檢察官偵訊時均未承認，直至警方將被告之尿液送屏
    東縣衛生局鑑定，得出其尿液呈海洛因陽性反應後始發覺被告曾施用第一級毒品
    ，故此部分尚不符刑法第六十二條之自首減輕其刑之規定，附此敘明。而被告所
    犯之上述二罪，犯意各別，行為互異，應分別論罪，合併處罰。爰審酌被告曾因
    施用毒品經送勒戒處所施以觀察、勒戒後，仍未能戒斷其施用毒品之惡習，足見
    其陷溺已深，惟因施用毒品均僅係戕害其自己身心並無加害他人，犯罪後坦承犯
    行、態度尚稱良好等一切情狀，分別量處如主文所示之刑，並定其應執行刑。扣
    案之殘渣袋一只及簡易施用毒品器具一組（由吸管及玻璃球各一只改製而成），
    已分別沾附有海洛因及甲基安非他命，難以析離等情，有前開高雄醫學大學附設
    中和紀念醫院檢驗報告可佐，均應依毒品危害防制條例第十八條第一項前段之規
    定，沒收銷燬之，併此敘明。
三、應適用之法條：
    依刑事訴訟法第二百七十三條之一第一項、第二百九十九條第一項前段，毒品危
    害防制條例第十條第一項、第二項、第十八條第一項前段，刑法第十一條、第五
    十六條、第六十二條前段、第五十一條第五款，判決如主文。
本案經檢察官莊啟勝到庭執行職務。
中      華      民      國      九十三      年      十      月    七    日
                                      臺灣屏東地方法院刑事第五庭
                                                法  官  林柏泓
右正本證明與原本無異。
如不服本判決應於收受本判決送達後十日內向本院提出上訴書狀，其未敘述上訴理由
者，並得於提起上訴後十日內向本院補提理由書狀（均須按他造當事人之人數附繕本
 ）「切勿逕送上級法院」
                                                書記官  劉淑蓉
中      華      民      國      九十三      年      十      月    八    日
附錄論罪法條：
毒品危害防制條例第十條
施用第一級毒品者，處六月以上五年以下有期徒刑。
施用第二級毒品者，處三年以下有期徒刑。
